臺灣士林地方法院刑事判決　　　　　　　　　　　　　九十二年度訴字第七一號
　　公　訴　人　臺灣士林地方法院檢察署檢察官
　　被　　　告　丁○○
　　　　　　　　丙○○
　　　　　　　　乙○○
右列被告等因偽造文書等案件，經檢察官提起公訴（九十二年度偵字第三四四三號）
，本院判決如左：
    主  文
丁○○、丙○○共同行使偽造私文書，足以生損害於他人，各處有期徒刑陸月，如易
科罰金，均以佰元折算壹日。
台灣土地銀行存摺類取款憑條上偽造之「劉淑鈴」壹枚印文沒收。
乙○○無罪。
    事  實
一、緣不詳姓名之成年人於不詳時地以不詳方法取得劉淑鈴所有之台灣土地銀行西湖
    分行（以下簡稱土銀西湖分行）綜合存款存摺（帳號000000000000
    號）一本（劉淑鈴所有，於不詳時間，在臺北市○○區○○路一八五號二樓王記
    電子股份有限公司遭竊）及空白之台灣土地銀行入戶電匯申請書（以下簡稱電匯
    申請書）、存摺類取款憑條（以下簡稱取款憑條）各一張後，該不詳姓名之成年
    人即與丁○○基於偽造文書及冒領劉淑鈴存款之犯意聯絡，先推由該不詳姓名之
    人於民國九十一年十二月二十二日，先至銀行補登存提紀錄，確認存款餘額為一
    百七十四萬五千七百二十二元後，於同日，在不詳地點，於取款憑條上偽造劉淑
    鈴之印文一枚，並填載劉淑鈴前揭綜合存款帳號、提款金額新台幣（下同）一百
    四十八萬八千五百元及提款日期九十一年十二月二十三日，表示係劉淑鈴欲自帳
    戶中提領該筆金額之意思，而偽造該私文書。嗣該不詳姓名之人並填載將上揭款
    項匯入丁○○在台灣銀行板橋分行之綜合存款帳戶（帳號0000000000
    00號）之電匯申請書，嗣完成後，將上開偽造完成之取款憑條連同電匯申請書
    、劉淑鈴之存摺交付丁○○，丁○○再於次（二十三）日凌晨零時許，在臺北縣
    板橋市○○○路南雅夜市某海產店內，交付其友即與其有行使偽造私文書及意圖
    為自己不法之所有而詐領存款之犯意聯絡之丙○○。丙○○再於同日上午八時許
    ，在臺北縣五股鄉，向不知情且不識字之大陸來台女子乙○○稱因有事不方便自
    行前往銀行，請其代為匯款云云，乙○○不疑有他，遂隨丙○○搭乘計程車，前
    往位在臺北市○○區○○路一八五號之土銀西湖分行，到達後丙○○先行離去，
    利用乙○○出面將劉淑鈴之存摺連同電匯申請書、偽造之取款憑條交付臺灣土地
    銀行西湖分行承辦人員杜麗雪而行使之，足以生損害於劉淑鈴本人及土銀西湖分
    行審核取款憑條之正確性。但因電匯申請書上漏未填載匯入銀行（即解款行）之
    分行名稱，經杜麗雪詢問乙○○如何填載，但乙○○無法回答，杜麗雪乃通知在
    土銀西湖分行二樓王記電子股份有限公司上班之劉淑鈴下樓查明，劉淑鈴之存款
    始未遭盜領。
二、案經臺北市政府警察局內湖分局報請台灣士林地方法院檢察署檢察官偵查起訴。
    理  由
甲、有罪部分
一、訊據被告丁○○、丙○○等對本件係由被告丁○○將劉淑鈴名義之取款憑條、存
    摺、電匯申請書等物交予被告丙○○，再由被告丙○○轉交被告乙○○辦理匯款
    轉帳之事實供承不諱，惟被告丁○○辯稱：伊於九十一年十二月二十日十時許，
    在臺北市○○區○○路附近，拾獲劉淑鈴之存摺、電匯申請書及已蓋好劉淑鈴印
    章之取款憑條，伊在夜市賣彩券，因一時貪心，故拜託向伊買彩券之客人代為填
    載完成取款憑條、電匯申請書，轉交被告丙○○為伊轉帳；且丙○○被查獲後，
    伊想想不對，故在未接到警察電話或通知前，就與丙○○一起至警局自首云云。
    被告丙○○則稱：被告丁○○告訴伊別人欠他錢，要匯款歸還，因行動不便故請
    伊代為辦理，伊認為款項係匯入被告丁○○之戶頭內，應該不要緊，才替他匯款
    ，不知有問題云云。經查：
  Ａ被告丁○○部分
    (一)本件由被告丁○○、交予被告丙○○，再轉交被告乙○○用以辦理匯款之存摺
      一本係被害人劉淑鈴所有，於不詳時間，在臺北市○○區○○路一八五號二樓
      王記電子股份有限公司其工作地點遭竊之事實，業據被害人指訴綦詳，被害人
      並稱伊並未在空白之存摺類取款憑條上蓋用其印鑑章，而印鑑一直在伊身上，
      並未遺失；本件取款憑條上之印鑑應該不是伊的原印鑑等語。又本院將被害人
      當庭留蓋之「劉淑鈴」印文（以下簡稱甲印文）及本件取款憑條上「劉淑鈴」
      印文（以下簡稱乙印文）各以百分之二百比例影印放大比對之結果，(一)甲印文
      「劉」字「刀」部右下方與印文外框相離，乙印文則二者相連；(二)甲印文「劉
      」字上方「卯」部兩側稍呈右高左低，乙印文則稍呈左高右低；(三)甲印文「劉
      」字「金」部下方三豎呈垂直平行，乙印文則略呈歪斜；(四)甲印文「淑」字「
      上」部豎、橫筆劃清晰、垂直，乙印文則模糊、歪斜；(五)甲印文「淑」字之「
      水」部與「鈴」字之「金」部分離；乙印文則二者相連，有放大影印之印文二
      紙在卷可按，足認甲、乙兩印文非屬同一，取款憑條上之乙印文係屬偽造無疑
      。
    (二)雖被告丁○○辯稱被害人之存摺、取款憑條、電匯申請書等物係其拾獲，且拾
      獲時取款憑條上已蓋有印鑑，嗣拜託在夜市向伊買彩券之客人幫伊填載完成取
      款憑條、電匯申請書云云。惟查，被告丁○○於警訊時稱：伊係於九十一年十
      二月二十日上午十時許，在台北市○○區○○路附近馬路旁之人行道上拾獲被
      害人之存褶、蓋有印鑑之取款憑條、電匯單云云（見台灣士林地方法院檢察署
      九十二年度偵字第三四四三號卷第二十五頁）。嗣其於偵查中又稱：時間是星
      期五在北市○○路撿到一個男用皮包，裡面有存摺及匯款單云云（見同前偵卷
      第九十六頁）。其於本院審理時亦稱：好像是交給丙○○存摺三、四天前，約
      是星期四或星期五撿到存摺云云（見本院九十三年三月十日審理筆錄第二十二
      頁）。參以被告丁○○交付被害人存摺予被告丙○○之時間係九十一年十二月
      二十三日星期一凌晨，被告乙○○前往土銀西湖分行辦理匯款則為當日上午推
      算，被告丁○○所稱拾獲被害人存摺之時間應為九十一年十二月二十日星期五
      。又依被害人存摺所載，最後一筆存提記錄，係被告丁○○交付存摺予被告丙○○之前一日即九十一年十二月二十二日，跨行提款二萬元，有存摺記錄可按
      ，足認於九十一年十二月二十二日當天尚有人持存摺前往銀行補登存提紀錄。
      而被告丁○○竟其於九十一年十二月二十日取得被害人存摺之後並未持往銀行
      刷存摺云云，足認其所稱取得存摺之日期並不實在。再被害人稱：伊大都用提
      款卡，存摺比較少用到，除非無法提到款了，或是有票據存款時才會去刷本子
      ；十二月二十三日前一天伊並未去刷存摺等語，堪認九十一年十二月二十二日
      至銀行補登存提記錄者另有其人。
    (三)另被告丁○○稱伊係請向伊買彩券之客人代填取款憑條、電匯申請書云云。惟
      查，取款憑條上所載之取款金額及電匯申請書所載之匯款金額均為一百四十八
      萬八千五百元。而被告丁○○自承其不識字等語（見本院九十三年三月十日審
      理筆錄第八頁），又依被害人存摺記錄，被害人之帳戶至九十一年十二月二十
      二日時尚有存款一百七十四萬五千七百二十二元，惟經本院提示被害人存摺令
      被告丁○○辨讀結果，被告丁○○於存摺封面僅識得「土地銀行」、「合存款
      」等字，並稱存款餘額為七十四萬五千四百二十二元，數目顯然有誤，足認被
      告丁○○之識字能力確實不佳，則其如何能指示該買彩券之客人填載金額為「
      一百四十八萬八千五百元」，已有疑問。況電匯申請書上所載匯款人之
      號碼Ｚ000000000、住址台北市○○區○○街六十六巷四號，與被害
      人之
      。查被告丁○○與被害人素昧平生，殊無可能知悉被害人
      個人資料。足徵查悉上揭資料並加填載者係另有他人，並非如被告丁○○所信
      係其委託買彩券之客人所填。
    (四)據上，被告丁○○所稱其於九十一年十二月二十日拾獲被害人之存摺、蓋委印
      鑑之空白取款憑條、空白電匯申請書等物，交付買獎券之客人代為填載完成取
      款憑條、電匯申請書云云，要屬避重就輕之詞，不足採信。應認係另有一人取
      得被害人之存摺及空白之台灣土地銀行入戶電匯申請書、存摺類取款憑條後，
      於九十一年十二月二十二日，先至銀行補登存摺存提紀錄，確認存款餘額為一
      百七十四萬五千七百二十二元後，於同日在不詳地點，於取款憑條上偽造劉淑
      鈴之印文，並填載完成取款憑條、電匯申請書後交付被告丁○○轉交被告丙○○行使。
  Ｂ被告丙○○部分
    (一)被告丙○○於本院審理時雖辯稱：被告丁○○告訴伊別人欠他錢，要匯款歸還
      ，因丁○○行動不便，故交付存摺、取款憑條、電匯申請書等請伊代為辦理云
      云，被告丁○○亦附和其詞，為相同陳述。惟被告丙○○於警訊時供稱：丁○○沒有告知存摺、取款條、電匯單如何來等語。是其前後所供歧異，被告丁○○於交付被害人存摺、取款憑條、電匯申請書等物請被告丙○○代辦匯款時，
      是否有表明係作為他人歸還借款之用，已有疑問。即或如被告丁○○、丙○○
      等於本院審理時所言，被告丁○○曾向被告丙○○表示因他人積欠被告丁○○
      債務故以匯款歸還，惟被告丁○○係在夜市販賣彩券，被告丙○○則係販賣鞋
      子、海鮮等，二人因而相識等情，業據被告丁○○供述明確，是被告丙○○對
      丁○○肢體殘障且家境不佳之事實，應知之甚明。其對於被告丁○○竟可擁有
      大筆債權（高達一百四十八萬八千五百元）自不可能不加懷疑。觀之被告丙○○供稱：伊剛開始不答應丁○○代為轉帳，伊想他自己匯就可以了，且匯的金
      額蠻大的；一開始不答應的原因是怕有問題；看到丁○○拿劉淑鈴的存摺要領
      這麼多錢，有懷疑等語（本院九十三年三月十日審理筆錄第二十五、二十六、
      三十頁）甚明。被告丁○○亦稱：被告丙○○本來不願意幫伊（匯款），後來
      看伊可憐才幫伊（台灣士林地方法院檢察署九十二年度偵字第三四四三號卷第
      一一０頁）；被告丙○○好像有問伊，別人怎麼會欠你這麼多錢等語（本院九
      十三年三月十日審理筆錄第十八頁）。足認被告丙○○並不相信被告丁○○擁
      有大筆債權，並曾拒絕代為辦理匯款手續。
    (二)又被告丙○○稱九十一年十二月二十三日上午因伊要趕去野柳批漁貨，故未能
      親自辦理匯款，遂在五股碰見乙○○時，委託乙○○代辦云云。惟當日因被告
      乙○○不知匯款地點，故由被告丙○○陪同乙○○搭乘計程車至內湖港墘路土
      銀西湖分行後，由被告乙○○進入銀行內辦理，被告丙○○則先行離去等情，
      亦據被告丙○○、乙○○供述綦詳，互核相符。查被告丁○○固委託被告丙○○辦理匯款手續，惟並未限時完成，即或被告丙○○於九十一年十二月二十三
      日上午確急需前往野柳批買漁貨，惟非不可俟處理漁貨完畢後再行前往銀行辦
      理，殊無急於委託被告乙○○辦理之必要。且辦理提款及電匯手續並不繁複，
      亦非耗時甚詎，被告丙○○既已搭乘計程車至土銀西湖分行門口，竟不進入銀
      行內辦理手續，反委由自大陸來台結婚、對銀行手續不甚瞭解之乙○○代辦，
      亦核與常情有違。應認其明知所辦理之提款及匯款係違法，有遭查獲之虞，故
      委由不知情之乙○○代為處理。
    (三)據上，被告丙○○所辯，要係卸責之詞，不足採信。被告丙○○明知被告丁○○不可能有大筆債權，所交付之被害人存摺係來路不明，電匯申請書、取款憑
      條亦有不實，竟同意為其辦理提款及電匯，顯與被告丁○○有犯意聯絡及行為
      分擔。故本件事證明確，被告丁○○、丙○○犯行堪予認定，應依法論科。
二、核被告丁○○、丙○○所為，係犯刑法第二百十六條、第二百十條之行使偽造私
    文書罪、同法第三百三十九條第三項、第一項之詐欺取財未遂罪。其等所犯上開
    二罪間有方法結果之牽連關係，應依刑法第五十五條從一重之行使偽造私文書罪
    處斷。被告丁○○、丙○○與不詳姓名之成年人間有犯意之聯絡，行為之分擔，
    均為共同正犯。其等利用不知情之被告乙○○犯罪，應成立間接正犯。至被告丁○○及不詳姓名之人於取款憑條上偽造「劉淑鈴」印文之行為，係偽造該私文書
    之部分行為；又其等偽造上開文書後復持以行使，偽造私文書之低度行為應為行
    使之高度行為所吸收，均不另論罪。爰審酌被告丁○○犯後坦承部分犯行，被告
    丙○○則矢口否認犯行、二人尚未取得財物即遭查獲及其等犯罪之動機、手段、
    所生危害等一切情狀，分別量處如主文所示之主刑，並諭知易科罰金之折算標準
    ，以資懲儆。
三、被告丁○○雖稱其係自行到案而自首，惟查本件初由台北市政府警察局內湖分局
    移送台灣士林地方法院檢察署檢察官偵辦時，雖未將被告丁○○列為犯罪嫌疑人
    ，惟於移送函文中已說明被告乙○○欲將提領之存款匯入被告丁○○帳戶，嗣經
    承辦檢察官於九十一年一月三日退案發回台北市政府警察局內湖分局，令其製作
    被告丁○○筆錄查明其帳戶是否遭人冒用或授權他人使用，有警局移送書及台灣
    士林地方法院檢察署發回補足調查案件指揮書、退案審查意見表等附卷可按（見
    台灣士林地方法院檢察署九十一年度核退字第一八０七號卷第一、十一、十二頁
    ）。又證人即承辦本件之警員甲○○結證稱：伊有依法發通知書請被告丁○○到
    三組做筆錄；另外因丙○○說他認識丁○○，同時也請他通知丁○○；本來丙○○是推給陳（劉）金樓，後來伊等找陳（劉）金樓來做筆錄，做完筆錄後，把陳
    （劉）金樓的犯罪嫌疑排除掉，後來，丙○○坦承是丁○○教他的；在劉金樓筆
    錄做完後一個星期，伊等就通知丙○○來做第二次筆錄，丙○○在第二次筆錄時
    ，才說出實情，是丙○○與丁○○一起來的。但伊等之前有追到帳戶名義人是丁○○，認為他有嫌疑；丁○○二月十八日來做筆錄時，已知道丁○○涉犯本件犯
    行。並非在伊等知道丁○○前，丁○○自首犯案等語（見本院九十三年三月二十
    四日審理筆錄第三至六頁）。被告丁○○於警訊時亦供稱九十二年二月十八日係
    受警方通知就偽造文書等案件至警局說明等語（台灣士林地方法院檢察署九十二
    年度偵字第三四四三號卷第二十四頁）。是證人於案發後追查帳戶資料，已知被
    告丁○○涉案，並依檢察官函示以通知書通知被告丁○○到警局說明，同時請被
    告丙○○轉知被告丁○○到案，故被告丁○○至警局製作筆錄時其犯罪既已遭追
    訴機關發覺，並非對於未發覺之犯罪自首而接受裁判，核與自首之要件未合，而
    不得減輕其刑，附此敘明。
四、又被告丁○○係自不詳姓名之人取得存摺、取款憑條、電匯申請書等物，尚非由
    其拾得，故不成立侵占遺失物罪。另所謂收受贓物者，必係基於收受之意思而取
    得贓物之持有者，始得成立。查本件存摺係被害人所失竊之贓物，固無疑問，惟
    被告丁○○、丙○○係屬共犯，被告丙○○持被告丁○○交付之存摺前往銀行辦
    理匯款等程序，要屬其共犯分擔犯罪行為之一部分，其持有存摺亦非基於收受贓
    物之意思所為，核與收受贓物之要件有間，而不成立該罪。公訴意旨認被告丁○○另涉犯刑法第三百三十七條之侵占遺失物罪，被告丙○○另涉犯刑法第三百四
    十九條第一項之收受贓物罪，尚有未洽，惟公訴意旨就此部分係與前開成罪部分
    有牽連犯裁判上一罪之關係起訴，爰不另為無罪之諭知，亦附此敘明。
五、再所謂私文書者，必以有作成名義人為要素，本件電匯申請書上雖載有匯款人姓
    名、住址、電話、匯款金額、收款人姓名、帳號等資料，惟無作成名義人之簽名
    或蓋章，且非不得由他人代填，並非私文書，即使內容有所不實，亦不成立偽造
    私文書罪。公訴意旨認被告丁○○、丙○○等行使偽造電匯申請書之行為，亦成
    立行使偽造私文書罪，容有誤會，惟其就此部分係與被告丁○○、丙○○等二人
    行使偽造取款憑條私文書部分有單純一罪之關係起訴，亦毋庸為無罪之諭知，併
    為說明。
六、取款憑條上偽造之「劉淑鈴」印文一枚係屬偽造之署押，併依刑法第二百十九條
    之規定沒收之。
乙、無罪部分
一、本件公訴意旨另以：被告乙○○明知被告丁○○所持有之被害人存摺一本係來源
    不明之贓物，竟基於收受贓物之犯意及與被告丁○○、丙○○共同行使偽造私文
    書、詐欺取財之犯意聯絡，於九十一年十二月二十三日八時許，在台北縣五股鄉
    某處，自被告丙○○收受上揭存摺，並與丙○○共同搭乘計程車，前往位在臺北
    市○○區○○路一八五號之臺灣土地銀行西湖分行，推由乙○○出面冒用劉淑鈴
    之名義，行使偽造之取款憑條、電匯申請書，向臺灣土地銀行西湖分行承辦人員
    杜麗雪，辦理詐領被害人帳戶一百四十八萬八千五百元，轉匯存入被告丁○○帳
    戶內，但未匯款完成即遭查獲，因認被告乙○○涉犯收受贓物、行使偽造私文書
    、詐欺等犯嫌。
二、按被告未經審判證明有罪確定前，推定其為無罪。犯罪事實應依證據認定之，無
    證據不得認定犯罪事實；不能證明被告犯罪者，應諭知無罪之判決，刑事訴訟法
    第一百五十四條第一項、第二項、第三百零一條第一項分別定有明文。又犯罪事
    實之認定，應憑真實之證據，倘證據是否真實尚欠明確，自難以擬制推測之方法
    ，為其判斷之基礎；而認定犯罪事實之證據係指足以認定被告確有犯罪行為之積
    極證據而言，該項證據自須適合於被告犯罪事實之認定，始得採為斷罪資料，最
    高法院五十三年著有臺上字第六五六號、二十九年上字第三一０五號判例。且刑
    事訴訟上證明之資料，無論其為直接或間接證據，均須達於通常一般之人均不致
    有所懷疑，而得確信其為真實之程度，始得據為有罪之認定，若其關於被告是否
    犯罪之證明未能達此程度，而有合理懷疑之存在，致使無從形成有罪之確信，根
    據「罪證有疑，利於被告」之證據法則，即不得遽為不利被告之認定，亦有最高
    法院七十六年度臺上字第四九八六號判例可稽。其以情況證據（即間接證據）斷
    罪時，尤須基於該證據在直接關係上所可證明之他項情況事實，本乎推理作用足
    以確證被告有罪，方為合法，不得徒憑主觀上之推想，將一般經驗上有利被告之
    其他合理情況逕予排除，此觀諸最高法院三十二年上字第六七號亦明。
三、公訴人認被告乙○○涉犯收受贓物、偽造文書、詐欺等罪嫌，無非以被害人之指
    訴、證人即土銀西湖分行職員杜麗雪之證詞、同案被告丁○○、丙○○之供述等
    為論據。訊據被告乙○○堅決否認有前開犯行，辯稱：伊去五股玩，遇到被告丙○○，被告丙○○要伊替他轉帳，伊說伊不識字不會辦，被告丙○○說資料均已
    填好了，伊不用做什麼事，伊遂與被告丙○○一起坐計程車去銀行，伊什麼都不
    知道等語。經查：
    (一)被告丙○○於九十一年十二月二十三日上午在台北縣五股鄉遇見被告乙○○，
      向被告乙○○稱因其有事無法前往銀行，央請被告乙○○為其代辦匯款，遂將
      被害人存摺及填載完成之取款憑條、電匯申請書交予被告乙○○，並與被告乙○○一同搭乘計程車至土銀西湖分行，由被告乙○○進入行內辦理，二人並約
      定俟被告乙○○辦妥後，自行搭計程車返回五股，再電話聯絡交還存摺事宜等
      情，業據被告丙○○供明在卷，已如前述，並核與被告乙○○所述之情節相符
      ，應堪採信。是被告丙○○於委託被告乙○○辦理提款轉匯手續時，並未告知
      被告乙○○存摺係來路不明，或取款憑條、電匯申請書等文件之記載有何不實
      甚明。
    (二)又被告乙○○係因至五股市場向朋友學習賣蝦，而被告丙○○亦在該處賣蝦，
      二人因而於案發前數月相識，及被告乙○○約一個月去五股一次學賣蝦等情，
      亦據被告乙○○供述甚詳，並為被告丙○○所不否認。是依被告乙○○之供述
      ，其於案發前與被告丙○○見面次數不多，兩人相熟程度不深，被告丙○○未
      將取得被害人存褶、取款憑條、電匯申請書等之經過詳情告知被告乙○○，亦
      與事理不悖。且被告乙○○與被告丁○○並不相識一節，亦為被告丁○○及乙○○所是認，故被告乙○○亦無從自被告丁○○處得知取得存摺、取款憑條、
      電匯申請書之始未。
    (三)被告乙○○雖稱伊與被告丙○○自五股搭乘計程車至內湖港墘路土銀西湖分行
      ，共付車資二百多元，係被告丙○○要伊先付，等回來再還伊等語（台灣士林
      地方法院檢察署九十二年度偵字第三四四三號卷第一三０頁、本院九十三年三
      月十日審理筆錄第四十至四十一頁），與被告丙○○所稱並未讓被告乙○○付
      計程車資等語，有少許出入。惟觀二人供述之真意，應係指計程車資應由被告
      丙○○支付，至是否先由被告乙○○墊支後再向被告丙○○請求，似非主要部
      分。是被告乙○○代被告丙○○辦理匯款，除由被告丙○○支付往返所需之計
      程車資外，別無取得報酬，亦難據此認定被告乙○○有冒領存款並從中牟利之
      故意。
    (四)又查被告乙○○係大陸地區福建省人，與台灣地區人民戴恢新結婚後於九十年
      十月間來台，居住桃園縣觀音鄉。被告乙○○並稱到台灣後，因不識字，都是
      先生給零用金，故於本案前並未去過銀行辦理任何業務；伊並未翻存摺及資料
      起來看，伊不識字，不知道數目那麼大，也沒有問要轉多少錢等語（本院九十
      三年三月十日審理筆錄第四十四、三十九頁）。是被告乙○○於案發前非住於
      商業興盛之城市，且來台居住期間不長，又不曾至銀行辦理業務，對於存提款
      或轉匯程序自不熟悉，難期其知悉有向被告丙○○查問有關提款或轉匯之金額
      或相關事宜之必要。況其不識字，亦無從核閱被告丙○○交付之存褶或取款憑
      條、電匯申請書等文件是否有問題。是依被告乙○○之經驗及智識程度，尚不
      得以其未加查問即應允為被告丙○○代辦匯款，或所持之存摺係贓物，即認其
      明知存摺係贓物或與被告丙○○、丁○○有詐領存款之犯意聯絡或行為分擔。
    (五)綜上，被告乙○○辯稱其不知存摺係贓物及對本件詐領存款並不知情等語，應
      堪採信。此外，復查無何積極證據足資證被告乙○○有贓物、偽造文書或詐欺
      等犯行，自屬不能證明其犯罪，揆諸前揭說明，自應為被告乙○○無罪之諭知
      。
據上論斷，應依刑事訴訟法第二百九十九條第一項前段、第三百零一條第一項、刑法
第二十八條、第二百十六條、第二百十條、第三百三十九條第三項、第一項、第二百
十九條、第五十五條、第四十一條第一項、罰金罰鍰提高標準條例第一條前段、第二
條，判決如主文。
本案經檢察官楊淑芬到庭執行職務。
中      華      民      國    九十三    年      四      月      七      日
                                  臺灣士林地方法院刑事第六庭
                                      審判長法  官  趙  文  卿
                                            法  官  朱  光  仁
                                            法  官  彭  洪  媛
右正本證明與原本無異。
如不服本判決，應於判決送達後十日內，向本院提出上訴狀。
                                            書記官  周  霙  蘭
中      華      民      國    九十三    年      四      月      七      日
附錄本案論罪科刑法條全文：
中華民國刑法第二百一十六條
  行使第二百十條至第二百十五條之文書者，依偽造、變造文書或登載不實事項或使
  登載不實事項之規定處斷。
中華民國刑法第二百一十條
  偽造、變造私文書，足以生損害於公眾或他人者，處五年以下有期徒刑。
中華民國刑法第三百三十九條
  意圖為自己或第三人不法之所有，以詐術使人將本人或第三人之物交付者，處五年
  以下有期徒刑、拘役或科或併科一千元以下罰金。
  以前項方法得財產上不法之利益或使第三人得之者，亦同。
  前二項之未遂犯罰之。
